【裁判字號】    95,簡,5
【裁判日期】    950522
【裁判案由】    損害賠償
【裁判全文】
臺灣高雄地方法院民事判決                 95年度簡字第5號
原      告  丙○○
被      告  甲○○
訴訟代理人  乙○○
上當事人間請求損害賠償事件，原告提起刑事附帶民事訴訟（民
國95年度簡上附民字第2 號），經本院刑事庭移送民事庭審理，
本院於民國95年5 月8 日言詞辯論終結，判決如下：
    主  文
被告應給付原告新台幣柒萬壹仟貳佰肆拾元，及自民國九十四年
十二月二十九日起至清償日止，按年息百分之五計算之利息。
原告其餘之訴駁回。
訴訟費用由被告負擔二分之一，餘由原告負擔。
本判決第一項得假執行。
    事  實  及  理  由
一、原告主張：兩造於民國94年5 月24日18時許，在被告經營之
    高雄市○○區○○路2 號「再生診所」（下稱再生診所）內
    ，因薪資問題發生爭執。被告竟持鐵椅子毆打原告，造成原
    告受有右眼角3 ×3 公分瘀傷、下嘴唇0.5 公分裂傷、右膝
    4 ×4 公分擦挫傷、腦震盪、後頸扭傷、頸部前抓傷5 公分
    、背臀部2 處瘀傷、壓傷等傷害。被告所涉傷害犯行，經台
    灣高雄地方法院檢察署（下稱高雄地檢署）檢察官提起公訴
    ，本院高雄簡易庭判決有罪，嗣被告不服向本院刑事庭提起
    上訴後，經判決被告有期徒刑5 月，得易科罰金確定在案。
    被告對於原告所受損害，自應負擔民事侵權行為損害賠償責
    任。本件原告因被告侵權行為所受損害，包括醫療費用部分
    ：新台幣（下同）1240元；非財產上損害部分：150000元，
    總計151240元等情。爰本於民法第184 條第1 項前段、第19
    3 條第1 項、第195 條第1 項前段侵權行為損害賠償法律關
    係。聲明：被告應給付原告151240元，及自起訴狀繕本送達
    被告翌日即94年12月29日起至清償日止，按年息百分之5 計
    算之利息。
二、被告則以：原告請求非財產上損害金額過高等語，資為抗辯
    。聲明：原告之訴駁回。
三、兩造不爭執事項：
（一）兩造於94年5 月24日18時許，在再生診所內，因薪資問題
      發生爭執。被告持鐵椅子毆打原告，造成原告受有右眼角3
      ×3 公分瘀傷、下嘴唇0.5 公分裂傷、右膝4 ×4 公分擦
      挫傷、腦震盪、後頸扭傷、頸部前抓傷5 公分、背臀部2
      處瘀傷、壓傷等傷害。
（二）被告所涉傷害犯行，經高雄地檢署檢察官提起公訴，本院
      高雄簡易庭判決有罪，嗣被告不服向本院刑事庭提起上訴
      ，復據本院刑事庭判決被告有期徒刑5 月，得易科罰金確
      定在案。
（三）被告願對原告負擔侵權行為損害賠償責任。
（四）被告願賠償原告醫療費用1240元。
四、茲兩造於本院審理中協商爭點為：原告請求非財產上損害，
    金額以多少為適當？
（一）本件原告主張因被告毆打行為，致身心受創甚鉅，爰請求
      非財產上損害150000元等情。本院審酌原告因被告傷害受
      有右眼角3 ×3 公分瘀傷、下嘴唇0.5 公分裂傷、右膝4
      ×4 公分擦挫傷、腦震盪、後頸扭傷、頸部前抓傷5 公分
      、背臀部2 處瘀傷、壓傷等傷害，且被告迄未與原告達成
      和解，賠償原告所受身體上及精神上之損害，堪認原告精
      神上確受有痛苦。此外，參酌原告學歷為嘉義高商畢業，
      目前從事保全業主任，每月薪資約30000 元，已婚，育有
      3 名子女，90、91年度無所得，92年度至93年度合計所得
      各15900 元、218100元，名下沒有財產；而被告教育程度
      為高中，目前為再生診所負責人，家庭經濟狀況小康，90
      、91年度合計所得各1238元、13元，92年度至93年度無所
      得，名下沒有財產，此經兩造分別陳明（見本院卷頁52、
      上開刑事案件警詢卷頁1 ），並有稅務電子閘門財產所得
      調件明細表等件在卷可查。末者，參酌被告僅因薪資問題
      ，即持鐵椅子毆打原告致傷，惡性非輕；原告所受傷害需
      時2 星期治療，有林進興醫院驗傷診斷書在卷可憑等一切
      情形，認為被告賠償原告70000 元之非財產上損害，應屬
      適當。至原告逾此部分之主張，為無理由。
（二）綜上，原告得請求之金額為71240 元（醫療費用部分：12
      40元；非財產上損害部分：70000 元）。從而，原告依侵
      權行為法律關係，請求被告給付71240 元，及自起訴狀繕
      本送達翌日即94年12月29日起至清償日止，按週年利率百
      分之5 計算之利息，為有理由，應予准許。至逾此部分之
      請求，為無理由，應予駁回。
五、本件判決所命給付之金額，未逾500000元，爰依民事訴訟法
    第389 條第1 項第5 款規定，為職權宣告假執行。
六、據上論結：原告之訴一部有理由，一部無理由，依民事訴訟
    法第436 條第2 項、第79條、第389 條第1 項第5 款，判決
    如主文。
中    華    民    國    95    年    5     月    22    日
                        臺灣高雄地方法院民事第二庭
                            審判長法      官  李昭彥
                                  法      官  蘇雅慧
                                  法      官  黃呈熹
本判決不得上訴。
中    華    民    國    95    年    5     月    22    日
                                  書  記  官  曾瓊玉


司法院資訊處製作；財團法人民間司法改革基金會備份。
